臺灣高雄地方法院民事裁定           100年度司財管字第96號
聲  請  人  遠宏資產管理有限公司
法定代理人  陳裕豐
上聲請人聲請對被繼承人來傳指定遺產管理人事件，本院裁定
如下：
    主  文
選任蘇志成律師為被繼承人來傳（男，身分證統一編號：Ｚ0
00000000號，民國○○年○月○○日生，九十九年八月
二十三日死亡）之遺產管理人。
程序費用新臺幣壹仟元由被繼承人來傳之遺產負擔。
    理  由
一、按「繼承開始時，繼承人之有無不明者，由親屬會議於1 個
    月內選定遺產管理人，並將繼承開始及選定遺產管理人之事
    由，向法院報明。」、「無親屬會議或親屬會議未於前條所
    定期限內選定遺產管理人者，利害關係人或檢察官，得聲請
    法院選任遺產管理人，並由法院依前項規定為公示催告。」
    民法第1177條、第1178條第2 項分別定有明文。
二、聲請意旨略以：緣聲請人為被繼承人來傳（男，民國○○年
    ○月○○日生，生前最後住所：高雄市旗山區大林里文進巷9號
    ，99年8 月23日死亡）之債權人，因聲請對來傳生前所有
    之土地（高雄市旗山區○○○段246、246-1地號）強制執行
    ，而被繼承人來傳之繼承人均已拋棄繼承，爰依法聲請本
    院指定被繼承人之遺產管理人，以利強制執行程序之進行等
    語。
三、經查：
（一）聲請人之上述主張，業據其提出土地登記謄本、戶籍謄本
      、本院民事執行處雄院高 99司執吉字第43751號函影本等
      件為證。
（二）聲請人既為被繼承人來傳之債權人，有本院民事執行處
      雄院高99司執吉字第43751號函2紙附卷可憑，聲請人自係
      利害關係人無訛。而被繼承人來傳之繼承人均已拋棄繼
      承，亦有本院依職權調取本院99年度司繼字第3185號、10
      0 年度司繼字第47號卷核閱屬實，參以其親屬會議並未於
      死亡發生之日起 1個月內為其選定遺產管理人並呈報本院
      ，揆諸首揭規定，聲請人以利害關係人之地位，向本院聲
      請選任被繼承人來傳之遺產管理人，自屬有據。
（三）本院審酌擔任遺產管理人，主要係彙整被繼承人之財產，
      踐行被繼承人債權、債務之確認，將債權、債務作適法合
      理之分配，並於有繼承人承認繼承時或遺產分配後尚有剩
      餘時，將遺產移交繼承人或國庫，且須熟悉相關法律程式
      及具備耐心及熱心進行遺產處分之相關程式，又本件遺產
      管理事件有進行訴訟之必要，實非一般民眾可勝任，而蘇
      志成律師願意以其專業知識管理及處理被繼承人來傳後
      續之遺產問題，此有本院電話紀錄 1紙附卷可憑，爰選任
      蘇志成律師為本件被繼承人來傳之遺產管理人。
四、依非訟事件法第157 條、第24條第1 項，裁定如主文。
五、如對本裁定抗告，須於裁定送達後10日之不變期間內，向本
    院提出抗告狀，並繳納抗告費新臺幣1,000 元。
中    華    民    國    100    年    10   月    20    日
                  家事法庭  司法事務官  陳泰興